【裁判字號】    97,易,725
【裁判日期】    971229
【裁判案由】    違反毒品危害防制條例
【裁判全文】
臺灣嘉義地方法院刑事判決               97年度易字第725號
公  訴  人  臺灣嘉義地方法院檢察署檢察官
被      告  甲○○
                    現另案於臺灣嘉義監獄鹿草分監執行中
上列被告因違反毒品危害防制條例案件，經檢察官提起公訴（97
年度毒偵字第1767號），被告於準備程序中就被訴事實為有罪之
陳述，經本院合議庭裁定由受命法官獨任進行簡式審判程序，判
決如下：
    主  文
甲○○施用第二級毒品，累犯，處有期徒刑柒月。
    犯 罪 事 實
一、甲○○於民國89年間因施用毒品案，經法院裁定送觀察、勒
    戒後，因無繼續施用傾向，於89年11月13日釋放；又因施用
    毒品案件，經法院裁定送觀察、勒戒後，認為有繼續施用毒
    品傾向，復經法院裁定令入戒治處所施以強制戒治，嗣因無
    繼續戒治必要，經法院裁定停止戒治付保護管束，並於91年
    4月15日因保護管束期滿執行完畢，刑案部分則經本院90年
    簡字第344號判決判處有期徒刑4月確定。
二、甲○○復因施用毒品案件，經本院於以93年度嘉簡字第709
    號判決處有期徒刑6月，如易科罰金，以銀元300元折算1日
    確定，於94年5月15日縮短刑期執行完畢。詎仍不知悔改，
    基於施用第2級毒品甲基安非他命之犯意，於97年8月22下午
    5、6時許，在嘉義市○區○○里○鄰○○街8號住處內，以將
    甲基安非他命置於玻璃球內點火燃燒吸食煙霧之方式，施用
    第二級毒品甲基安非他命1次。嗣經警得其同意後，採其尿
    液送驗，其結果呈甲基安非他命陽性反應。
三、案經嘉義市政府警察局第二分局報告臺灣嘉義地方法院檢察
    官偵查起訴。
    理  由
一、本件係經被告甲○○於準備程序當庭表示認罪，而經本院裁
    定以簡式審判程序加以審理，則依據刑事訴訟法第273條之2
    ，同法第159條第2項之規定，不適用傳聞法則有關限制證據
    能力之相關規定，合先敘明。
二、訊據被告對上開犯罪事實坦承不諱，且其上開所排放之尿液
    ，經以氣相層析質譜法（ＧＣ／ＭＳ）確認鑑定，檢驗結果
    確呈甲基安非他命之陽性反應，有97年9月1日高雄市立凱旋
    醫院濫用藥物尿液檢驗報告及查獲毒品危害防制條例案件採
    集尿液送驗姓名對照表各1紙在卷可資佐證，足認被告自白
    與事實相符。
三、按毒品危害防制條例於92年7月9日修正公布，自93年1月9日
    施行，其中第20條、第23條將施用毒品之刑事處遇程序，區
    分為「初犯」及「5年內再犯」、「5年後再犯」。依其立法
    理由之說明：「初犯」，經觀察、勒戒或強制戒治後，應為
    不起訴處分或不付審理之裁定；經觀察、勒戒或強制戒治執
    行完畢釋放後，「5 年內再犯」者，因其再犯率甚高，原實
    施之觀察、勒戒及強制戒治既已無法收其實效，爰依法追訴
    或裁定交付審理。至於經觀察、勒戒或強制戒治執行完畢釋
    放後，「5 年後再犯」者，前所實施之觀察、勒戒或強制戒
    治已足以遮斷其施用毒品之毒癮，為期自新及協助其斷除毒
    癮，仍適用「初犯」規定，先經觀察、勒戒或強制戒治之程
    序。從而依修正後之規定，僅限於「初犯」及「5 年後再犯
    」二種情形，始應先經觀察、勒戒或強制戒治程序。倘被告
    於5年內已再犯，經依法追訴處罰，縱其第3次（或第3 次以
    上）再度施用毒品之時間，在初犯經觀察、勒戒或強制戒治
    執行完畢釋放5年以後，已不合於「5年後再犯」之規定，且
    因已於「5年內再犯」，顯見其再犯率甚高，原實施觀察、
    勒戒或強制戒治，已無法收其實效，即應依該條例第10條處
    罰，最高法院95年度第7 次刑事庭會議決議可資參照。查被
    告前於民國89年間因施用毒品案，經法院裁定送觀察、勒戒
    後，因無繼續施用傾向，於89年11月13日釋放；又因施用毒
    品案件，經法院裁定送觀察、勒戒後，認為有繼續施用毒品
    傾向，復經法院裁定令入戒治處所施以強制戒治，嗣因無繼
    續戒治必要，經法院裁定停止戒治付保護管束，並於91年4
    月15日因保護管束期滿執行完畢，刑案部分則經本院90年
    簡字第344號判決判處有期徒刑4月確定。又因施用毒品案件
    ，經本院於以93年度嘉簡字第709號判決處有期徒刑6月，如
    易科罰金，以銀元300元折算1日確定，是被告於強制戒治執
    行完畢釋放後，於5年內已再犯，並經依法追訴處罰，雖其
    本件再度施用毒品之時間，在經觀察勒戒執行完畢釋放5年
    以後，已不合於「5年後再犯」之規定，依上開決定，應依
    法追訴處罰甚明。本件事證明確，被告施用第二級毒品之犯
    行堪予認定。
四、查甲基安非他命為毒品危害防制條例所定之第二級毒品。故
    核被告所為，係犯毒品危害防制條例第10條第2 項之施用第
    二級毒品罪；其施用前持有甲基安非他命之低度行為，為施
    用之高度行為所吸收，不另論罪。再被告有犯罪事實欄二所
    示科刑及於94年5月15日縮短刑期執行完畢之情形，有臺灣
    高等法院被告前案紀錄表1份附卷可按，其於受有期徒刑之
    執行完畢5年以內，故意再犯本案有期徒刑以上之罪，為累
    犯，應依刑法第47條第1項規定，加重其刑。爰審酌被告國
    中畢業之智識程度，前曾因施用毒品經強制戒治程序，竟未
    思悔改，顯然缺乏禁絕毒害決心，及施用毒品犯行係屬戕害
    自身健康之行為，尚未危害他人，且被告於本院審理中坦承
    犯行，態度良好等一切情狀，量處如主文所示之刑。
據上論斷，應依刑事訴訟法第273條之1第1項、第299條第1項前
段，毒品危害防制條例第10條第2項，刑法第11條前段、第47條
第1項，判決如主文。
本案經檢察官王輝興到庭執行職務。
中    華    民    國    97    年    12    月    29    日
                  刑事第五庭    法  官  啟夫
以上正本證明與原本無異。
如不服本判決應於收受判決後10日內向本院提出上訴書狀，並應
敘述具體理由；其未敘述上訴理由者，應於上訴期間屆滿後20日
內向本院補提理由書（均須按他造當事人之人數附繕本）「切勿
逕送上級法院」。
中    華    民    國    97    年    12    月    29    日
                                書記官  侯麗茹
得上訴
附錄論罪科刑法條
毒品危害防制條例第10條第2項
施用第二級毒品者，處3年以下有期徒刑。


司法院資訊處製作；財團法人民間司法改革基金會備份。
